# 计算递延所得税时适用税率

提问人：PIL 时间：2017-07-03 13:51:17
公司拟以16-18为IPO申报期， 2015 年公司适用所得税税率25%， 2016 年 12 月公司注册地址迁至拉萨，所得税税率为9%，审计时发现企业以注册地址变更后的税率9%计算 15 年的递延所得税资产，项目组认为注册地址变更及税率变动均不是 2015 年资产负债表日存在的事项，因此以25%的税率对 15 年递延所得税资产进行调整，请问项目组的做法是否正确？

回答人：chenyiwei
赞同楼上意见。因 2015 年末已存在并确认递延所得税的暂时性差异事项适用的预计转回时税率变动导致的递延所得税资产、负债余额在 2016 年末的变动，应计入 2016 年度的“所得税费用——递延所得税费用”。